

CONTACTO

- +34 655 661558
- iesusmunozpost@gmail.com
- C/ Doctor Esquerdo 120, 28007, Madrid, España
- in linkedin.com/in/jesús-muñoz-post
- JesusMunnoz.github.io

EDUCACIÓN

Codenotch

Bootcamp Full stack web developer.

mar. 2024 - oct. 2024

Universidad Camilo José Cela

Diseño y desarrollo de videojuegos 2012 - 2016

Universidad Francisco de Vitoria Imagen para el diagnóstico 2008 - 2010

SKILLS

- Angular (HTML5 || CSS || TypeScript)
- JavaScript || Node.js.
- MySQL Workbench | MongoDB
- Figma || Canva.
- Kanban.

Jesús Muñoz Post

JUNIOR FRONT END DEVELOPER

SOBRE MI

Soy un desarrollador web junior amigable y trabajador. Me apasiona el diseño de interfaces, por ello, estudié un grado en diseño y desarrollo de videojuegos especializándome en el área de UX / UI. Ahora acabo de terminar un Bootcamp en Full Stack web, aprendiendo las últimas tecnologías empleadas.

Tengo experiencia en entender las necesidades de los usuarios, para luego así llevar acabo apps/herramientas más amigables y fáciles de usar.

Acabo de empezar y espero poder tener la oportunidad de nutrirme de los mejores en el campo y así llegar a ser como ellos.

EXPERIENCIA

Junior Web developer

Jul. 2024 - Sep. 2024

Codenotch

- Bocetos, funcionalidad y primeros diseños desarrollados en Figma.
- Front end desarrollado empleando Angular (HTML5, CSS, TypeScript)
- Back end desarrollado empleando Node.js y JavaScript.
- Base de datos desarrollada empleando MySQL
 Workbench

Analista de desarrollo

May. 2023 - Nov. 2023

Carrefour

Back end developer empleando C.

Clinical Application Specialist Jul. 2021 - May. 2023

Align Technology

CAD Designer Oct. 2018 - Jul. 2021

Align Technology

Desarrollador Unity 3D Nov. 2017 - Oct. 2018

Tecnatom